【裁判字號】    92,訴,1748
【裁判日期】    920815
【裁判案由】    毒品危害防制條例
【裁判全文】
臺灣高雄地方法院刑事判決                        九十二年度訴字第一七四八號
    公  訴  人  臺灣高雄地方法院檢察署檢察官
    被      告  甲○○
右列被告因違反毒品危害防制條例案件，經檢察官提起公訴（九十二年度毒偵字第三
一九二號），本院判決如左：
    主  文
甲○○連續施用第一級毒品，累犯，處有期徒刑拾月，扣案之第一級毒品海洛因壹包
（淨重零點捌玖公克，包裝重零點貳陸公克），沒收銷燬之；又施用第二級毒品，累
犯，處有期徒刑伍月。應執行有期徒刑壹年貳月，扣案之第一級毒品海洛因壹包（淨
重零點捌玖公克，包裝重零點貳陸公克），沒收銷燬之。
    事  實
一、甲○○前因竊盜案件，經法院判處有期徒刑一年四月確定，甫於民國九十一年十
    二月二十三日縮刑期滿執行完畢。復因施用第一、二級毒品海洛因、安非他命案
    件，經送觀察、勒戒後，認無繼續施用毒品之傾向，由臺灣高雄地方法院檢察署
    檢察官於九十一年二月五日以九十一年度毒偵字第二五號為不起訴處分確定在
    案。猶不知悛悔，其明知海洛因、安非他命均係業經公告列為毒品危害防制條例
    第二條第二項第一、二款之第一、二級毒品，不得非法持有、施用，詎仍未戒除
    施用毒品習性，於五年內復基於施用第一級毒品海洛因之概括犯意及施用第二級
    毒品安非他命之犯意，自九十二年一月中旬某日起至同年五月八日止，連續在高
    雄市苓雅區○○○路二五一巷十號住處，分別施用第一級毒品海洛因多次，及於
    同年五月十五日十五時四十分許起回溯二十四小時內之某時止，在不詳地點施用
    第二級毒品安非他命一次。嗣於同年五月十五日十五時三十分許，為警在高雄市
    苓雅區○○路二十八號前查獲，並扣得其所有之第一級毒品海洛因一包（淨重零
    點八九公克，包裝重零點二六公克）。嗣經臺灣高雄地方法院檢察署檢察官聲請
    送觀察、勒戒，由本院以九十二年度毒聲字第三一四九號裁定送觀察、勒戒後，
    認有繼續施用毒品之傾向，再經臺灣高雄地方法院檢察署檢察官聲請令入戒治處
    所施以強制戒治，由本院以九十二年度毒聲字第四一一二號裁定令入戒治處所，
    施以強制戒治一年。
二、案經高雄市政府警察局刑警大隊移送臺灣高雄地方法院檢察署檢察官偵查起訴。
    理  由
一、右揭犯罪事實，業據被告甲○○於本院審理中供承不諱（參見本院卷第五一頁‧
    九十二年八月五日審判筆錄），且被告被查獲當日經警採集尿液送高雄市立凱旋
    醫院以免疫學分析法與氣相層析質譜儀分析法（ＧＣ—ＭＳ）檢驗結果，確呈甲
    基安非他命及嗎啡陽性反應，此有該醫院九十二年六月五日煙毒尿液檢驗成績書
    影本一紙在卷可稽（參見偵查卷第十九頁反面），且扣案被告所有疑似第一級毒
    品海洛因之白色粉末一包經送法務部調查局檢驗結果，確係第一級毒品海洛因無
    訛，此有該局九十二年六月十日鑑定通知書一紙在卷可憑（參見偵查卷第十一頁
    ）。綜上以觀，足見被告之自白核與事實相符，自可採為論罪科刑之依據。再被
    告前因施用第一、二級毒品海洛因、安非他命案件，經送觀察、勒戒後，無繼續
    施用毒品之傾向，由臺灣高雄地方法院檢察署檢察官以九十一年度毒偵字第二
    五號為不起訴處分確定，又因犯本件施用第一、二級毒品海洛因及安非他命之犯
    行，經臺灣高雄地方法院檢察署檢察官聲請送觀察、勒戒，由本院以九十二年度
    毒聲字第三一四九號裁定送觀察、勒戒後，認有繼續施用毒品之傾向，再經臺灣
    高雄地方法院檢察署檢察官聲請令入戒治處所施以強制戒治，由本院以九十二年
    度毒聲字第四一一二號裁定令入戒治處所，施以強制戒治一年，此有臺灣高雄地
    方法院檢察署九十一年度毒偵字第二五號不起訴處分書、本院九十二年毒聲字
    第三一四九號刑事裁定書、本院九十二年毒聲字第四一一二號刑事裁定書、臺灣
    高等法院被告全國前案紀錄表、臺灣高雄地方法院檢察署刑案資料查註紀錄表及
    全國施用毒品案件紀錄表等件附卷可參（參見偵查卷第十六、二四—二五頁、本
    院卷第六—十七、二十—二六頁）。綜上所述，足證被告確於五年內再犯毒品危
    害防制條例第十條第一、二項之罪。從而，本件事證已臻明確，被告犯行洵堪認
    定，應予依法論科。
二、核被告所為，係犯毒品危害防制條例第十條第一項之施用第一級毒品罪、同條第
    二項之施用第二級毒品罪。被告持有第一、二級毒品海洛因及安非他命後，進而
    施用，其持有之低度行為應被其施用之高度行為所吸收，均不另論罪。被告先後
    多次施用第一級毒品之犯行，時間緊接，方法相同，係觸犯構成要件相同之罪，
    顯係基於概括犯意反覆為之，為連續犯，依刑法第五十六條之規定，論以一罪，
    並加重其刑。被告所犯施用第一、二級毒品二罪間，犯意各別，罪名互殊，應予
    分論併罰。又被告前因竊盜案件，經法院判處有期徒刑一年四月確定，甫於民國
    九十一年十二月二十三日縮刑期滿執行完畢，此有臺灣高等法院被告全國前案紀
    錄表及臺灣高雄地方法院檢察署刑案資料查註紀錄表各一份附卷可參（參見本院
    卷第六—十七、二十—二五頁），其前受有期徒刑之執行完畢，於五年以內再犯
    本件最重本刑為有期徒刑以上之罪，為累犯，應依刑法第四十七條之規定遞加重
    其刑。爰審酌被告屢犯不改，前因施用毒品案件，經送觀察、勒戒後，認無繼續
    施用毒品之傾向，經臺灣高雄地方法院檢察署檢察官為不起訴處分確定後，復於
    本件另行施用第一、二級毒品海洛因多次及安非他命一次，顯見其意志不堅，缺
    乏勒戒動機，其施用毒品足以導致精神障礙、性格異常，甚至造成生命危險，戕
    害一己之身體健康，惟其犯後尚能坦承犯行、態度尚稱良好等一切情狀，各量處
    如主文所示之刑，並定其應執行之刑，以資懲儆。另扣案之第一級毒品海洛因一
    包（淨重零點八九公克，包裝重零點二六公克），係被告所有，業據其供承在卷
    可按，應依毒品危害防制條例第十八條第一項前段規定，不問屬於犯人與否，宣
    告沒收併銷燬之。至鑑驗所耗損之第一級毒品，既已滅失，爰不另為沒收銷燬之
    諭知，附此敘明。
據上論斷，應依刑事訴訟法第二百九十九條第一項前段，毒品危害防制條例第十條第
一項、第二項、第十八條第一項前段，刑法第十一條、第五十六條、第五十一條第五
款、第四十七條，判決如主文。
本案經檢察官林美靜到庭執行職務。
中      華      民      國    九十二    年      八      月     十五     日
                                臺灣高雄地方法院刑事第五庭
                                  審判長法  官  吳  永  宋
                                        法  官  張  茹  棻
                                        法  官  林  家  賢
右正本證明與原本無異。
如不服本判決，應於判決送達後十日內，向本院提出上訴狀。
                                        書記官  許  雅  惠
中      華      民      國    九十二    年      八      月     十五     日
附錄本判決論罪科刑法條：
毒品危害防制條例第十條：
施用第一級毒品者，處六月以上五年以下有期徒刑。
施用第二級毒品者，處三年以下有期徒刑。


司法院資訊處製作；財團法人民間司法改革基金會備份。
